臺灣雲林地方法院民事裁定
110年度聲字第18號
聲  請  人  曾漢欽  
相  對  人  台灣電力股份有限公司雲林區營業處

法定代理人  顏錦義  
上列當事人間聲請停止執行事件，本院裁定如下：
    主  文
聲請人以新臺幣壹萬肆仟柒佰伍拾陸元或等值之金融行庫發行可
轉讓定期存單或法律扶助基金會出具之保證書供擔保後，本院一
一○年度司執字第二八六二號清償債務強制執行事件之強制執行
程序，於本院一一○年度再易字第五號給付追償電費再審事件判
決確定前，應暫予停止。
    理  由
一、按有回復原狀之聲請，或提起再審或異議之訴，或對於和解
    為繼續審判之請求，或提起宣告調解無效之訴、撤銷調解之
    訴，或對於許可強制執行之裁定提起抗告時，法院因必要情
    形或依聲請定相當並確實之擔保，得為停止強制執行之裁定
    ，強制執行法第18條第2 項定有明文。而該擔保金額之多寡
    應如何認為相當，固屬法院職權裁量之範圍，惟該項擔保係
    備供債權人因停止執行所受損害之賠償，其數額應依標的物
    停止執行後，債權人未能即時受償或利用該標的物所受之損
    害額，或其因另供擔保強制執行所受之損害額定之，非以標
    的物之價值或其債權額為依據(最高法院91年度台抗字第429
     裁定可資參照）。申言之，應以債權人因執行程序之停止
    ，致原預期受償之時間延後所生之損害，為定擔保數額之依
    據。又依通常社會觀念，使用金錢之對價即為利息，執行債
    權倘為金錢債權，債權人因執行程序停止，致受償時間延後
    ，通常應可認係損失停止期間利用該債權總額所能取得之利
    息。應付利息之債務，其利率未經約定，亦無法律可據者，
    週年利率為5%。此項遲延利息之本質屬於法定損害賠償，亦
    可據為金錢債權遲延受償所可能發生損害之賠償標準。
二、聲請意旨略以：
　　聲請人與相對人間給付追償電費事件，由鈞院以110年度司
    執字第2862 號強制執行事件（下稱系爭執行事件）受理中
    ，就相對人所持之執行名義即鈞院109年度簡上字第24號確
    定判決，業經聲請人提起再審之訴，並由鈞院受理在案（11
    0年度再易字第5號），若不停止執行程序，聲請人將受難予
    回復之損害，爰依強制執行法第18條規定，請准聲請人提供
    擔保金或等值之金融行庫發生之可轉讓定期存單或法律扶助
    基金會所出具之保證書供擔保，裁定系爭執行事件，於鈞院
    110年度再易字第5號給付追償電費再審事件判決確定前停止
    執行。
三、本件聲請人以其向本院提起再審之訴為理由，聲請裁定停止
    系爭執行事件之執行程序，經調取系爭執行事件卷宗及本院
    110年度再易字第5號民事卷宗審閱結果，認有停止執行之必
    要，應予准許。茲審酌相對人因停止執行可能遭受之損害，
    相當於相對人就本件執行標的無法及時受償所受按年息5%計
    算之利息債權損失。而本件相對人聲請強制執行之債權金額
    為新臺幣（下同）147,556元，又預計本院110年度再易字第
    5號給付追償電費再審事件之審理時間約為2年(依民事訴訟
    法第427條第2項第6款規定適用簡易程序，再參照各級法院
    辦案期限實施要點第2點規定，第二審審判案件之辦案期限
    為2年），依上開標準，按法定遲延利息即年息5%計算，相
    對人因停止執行可能遭受之利息債權損失約為14,756元（計
    算式：147,556元×5%×2年＝14,756元，元以下四捨五入）。
    準此，爰酌定如主文所示擔保金額准許之。
四、依強制執行法第18條第2 項、第30條之1 ，民事訴訟法第77
    條之19，裁定如主文。
中　　華　　民　　國　　110 　年　　4 　　月　　6 　　日
                  民事第二庭    法  官  楊昱辰

以上正本係照原本作成。
如對本裁定抗告，應於收受裁定正本送達後10日內向本院提出抗
告狀，並繳納抗告裁判費新臺幣1,000元。
中　　華　　民　　國　　110 　年　　4 　　月　　6 　　日
                                書記官　陳玉珮